臺灣士林地方法院民事簡易判決
110年度士簡字第1146號
原      告  段奕安  
法定代理人  段廷珮  
原      告  陳為邦  
上二人共同
訴訟代理人  林大鈞律師
被      告  林世賢  
訴訟代理人  施政維  
上列當事人間履行協議等事件，於中華民國110年11月9日言詞辯
論終結，本院判決如下：
    主  文
被告應給付原告段奕安新臺幣捌萬伍仟元，及自民國一百一十年
五月十九日起至清償日止，按年息百分之五計算之利息。
被告應給付原告陳為邦新臺幣捌萬伍仟元，及自民國一百一十年
五月十九日起至清償日止，按年息百分之五計算之利息。
訴訟費用新臺幣壹仟柒佰柒拾元由被告負擔。
本判決得假執行。
    事實及理由要領
一、原告起訴主張：被告於民國109年5月12日17時49分許，駕駛
    車牌號碼：000-0000號自用小客車（下稱A車），沿臺北市
    士林區德行東路129巷北往南方向行駛，行經德行東路與德
    行東路129巷口處時，本因注意汽車行駛至無號誌交岔路口
    ，支線道車應暫停讓幹線道車先行，竟疏未注意及此，其前
    車頭撞及沿德行東路東往西方向行駛，由原告陳為邦騎乘搭
    載原告段奕安之車牌號碼000-000號重型機車（下稱B車），
    致原告人車倒地，原告陳為邦因而受有右側手部擦傷、右側
    髖部擦傷、右側小腿擦傷、右側踝部擦傷及右側足部擦傷等
    傷害；原告段奕安則受有右側小腿挫傷、右側足部受傷、左
    側手肘受傷、左側前臂擦傷、左側手部擦傷、右側膝部擦傷
    、右小腿擦傷及腦震盪後症候群等傷害。兩造就本件交通事
    故於刑事偵查中（臺灣士林地方檢察署109年度偵字第15028
    號）達成和解，被告就本件交通事故賠償原告2人共新臺幣
    （下同）17萬元。惟被告迄未依約履行，爰提起本件訴訟請
    求被告履行和解契約。退萬步言，縱認兩造未成立和解契約
    ，則被告上開不法侵害原告身體權，致原告2人受有支出醫
    療、交通、修車費用等損害，精神上亦因而受有莫大痛苦，
    被告亦應負損害賠償責任。為此，爰依和解契約法律關係提
    起本件訴訟等語；並聲明求為判決如主文第1項及第2項所示
    ；及願供擔保請准宣告假執行。
二、被告則以：原告2人因本件交通事故，對伊提起刑事過失傷
    害告訴，當時在偵查庭時，伊應該只是願意協調17萬元，並
    非直接答應賠償原告2人17萬元等語，資為抗辯；並聲明：
    原告之訴及假執行之聲請均駁回。
三、得心證之理由：
(一)按稱和解者，謂當事人約定，互相讓步，以終止爭執或防止
    爭執發生之契約，又和解有使當事人所拋棄之權利消滅及使
    當事人取得和解契約所訂明權利之效力，民法第736、第737
    條定有明文。另「和解契約之成立，民法並未特設規定，故
    為不要式契約及諾成契約，以當事人於締約時有合致之意思
    表示為成立要件，雖一造表意人於其表示意思時，本無欲受
    其所表示意思拘束之意，苟非此意為他一造所明知，其表示
    之意思究不因之而無效，即於和解之成立及效力不生影響，
    且和解契約合法成立時，兩造當事人即均應受該契約之約束
    ，縱使一造因而受不利益之結果，亦不得事後翻異，更就和
    解前之法律關係再行主張（最高法院19年上字第1964 號判
    例意旨參照）。
(二)經查，原告2人前就本件交通事故，對被告提起刑事過失傷
    害告訴，於刑事偵查中，兩造於109年9月16日曾達成和解，
    和解內容略為：被告同意以共賠償原告2人17萬元之條件與
    原告2人和解，原告2人則同意被告提出以共賠償17萬元之條
    件，予被告和解，此有訊問筆錄在卷可按，並經本院依職權
    調取該刑案卷宗核閱無誤。足見兩造就本件糾紛已達成互為
    讓步，以求息紛止爭之協議，自具有和解契約性質，於協議
    成立後，當事人雙方均應受其拘束，則原告2人據此請求被
    告履行和解協議，即屬有據。被告抗辯伊在偵查庭時，應該
    只是願意協調17萬元，並非直接答應賠償原告2人17萬元云
    云，與上開事證不符，顯不可採。
四、綜上所述，原告依和解契約法律關係，請求被告為如主文第
    1項及第4項所示之給付，為有理由，應予准許。又本件原告
    係採選擇合併，本院既以擇一為有利於原告之判斷，則原告
    所主張之其他請求權基礎即無庸審酌，併予敘明。
五、兩造其餘攻擊防禦方法及舉證，核與判決結果無影響，爰不
    另一一論述，附此敘明。 
六、本件係就民事訴訟法第427 條第1 項訴訟適用簡易程序所為
    被告敗訴之判決，依同法第389 條第1 項第3 款之規定，應
    依職權宣告假執行，並依職權確定訴訟費用為1,770元（第
    一審裁判費），應由被告負擔。 
中　　華　　民　　國　　110 　年　　11　　月　　19　　日
　　　　　　　　　士林簡易庭法  官  張明儀
以上正本係照原本作成。
如不服本判決，應於送達後20日內，向本院提出上訴狀並表明上
訴理由，如於本判決宣示後送達前提起上訴者，應於判決送達後
20日內補提上訴理由書（須附繕本）。
中　　華　　民　　國　　110 　年　　11　　月　　19　　日
                            書記官  劉彥婷